【裁判字號】    97,易,1434
【裁判日期】    970826
【裁判案由】    違反商標法
【裁判全文】
臺灣臺北地方法院刑事判決              97年度易字第1434號
公  訴  人  臺灣臺北地方法院檢察署檢察官
被      告  乙○○
上列被告因違反商標法案件，經檢察官提起公訴（97年度調偵字
第352 號），本院判決如下：
    主      文
乙○○明知為未得商標權人同意，於同一商品，使用相同之註冊
商標之商品而販賣，處罰金新臺幣壹萬元，如易服勞役，以新臺
幣壹仟元折算壹日。扣案之仿冒TOMMY HILFIGRER 商標毛背心拾
參件、ENYCE 商標長袖棉衫伍件，均沒收之。
    事實及理由
一、犯罪事實：乙○○為臺北市○○區地○街181 號MONIQUE 服
    飾店之負責人，於民國97年1 月18日，在臺北市松山區五分
    埔商圈向不詳姓名之人購入大量服飾後，即自行上架，而明
    知其中有仿冒TOMMY HILFIGER商標毛背心13件、仿冒ENYCE
    商標之長袖棉衫5 件（TOMMY HILFIGER及ENYCE 之文字及圖
    形商標，分別係美商唐美希緋格許可有限責任公司及美商LC
    授權公司向經濟部智慧財產局登記，享有商標專用權，且尚
    在專用期限內），竟仍基於意圖販賣而陳列仿冒商標商品之
    犯意，自97年1 月18日起，在上開服飾店內，以每件新臺幣
    （下同）1 百元之價格，陳列上開仿冒商標商品，然未乃售
    出，旋於同年月25日下午8 時許，經警方會同美商唐美希緋
    格許可有限責任公司、美商LC授權公司所委託唐朝智慧財產
    有限公司員工甲○○，並由甲○○佯為客戶向乙○○購買仿
    冒TOMMY HILFIGER商標毛背心1 件，警方即表明身分，而當
    場查獲，並扣得仿冒TOMMY HILFIGRER 商標毛背心13 件 （
    含甲○○佯為客戶所購買之1 件）、仿冒ENYCE 商標長袖棉
    衫5 件。案經美商唐美希緋格許可有限責任公司及美商LC授
    權公司委託唐朝智慧財產有限公司訴由臺北縣政府警察局中
    和分局報請臺灣臺北地方法院檢察署檢察官偵查起訴。
二、證據名稱：
  (一)在被告乙○○所經營之服飾店內查獲扣案，使用仿冒上開商
    標之毛背心13件及長袖棉衫5 件。
  (二)證人即告訴代理人甲○○於本院審理時之證述。
  (三)97年1月25日查獲現場及扣案服飾相片26幀。
  (四)經濟部智慧財產局商標資料檢索服務4紙。
  (五)證人即告訴人甲○○所出具97年1 月25日製作之鑑定報告書
    1 份、真品估價表1 份。
  (五)被告不利於己之供述。
三、被告於本院審理時，雖否認犯行，辯稱伊係大量批貨販賣，
    伊不懂英文，也不知道扣案服飾係仿冒品云云。惟扣案服飾
    正面、衣領及標籤上均有明顯之TOMMY HILFIGER、ENYCE 的
    文字、圖形商標，被告復自承係自行批貨、上架，並將使用
    TOMMY HILFIGRER 商標之毛背心賣予佯為客戶之證人甲○○
    ，則被告當可知悉扣案服飾使用上開商標之事，且被告陳列
    之扣案仿冒衣服製工十分粗糙，價格與真品價格相差至為懸
    殊，此有證人甲○○出具之鑑定報告書、真品估價表各1 份
    在卷可稽，被告所辯不知販賣者係仿冒商標商品云云，要難
    採信。另被告意圖販賣陳列仿冒商標商品後，未即賣出，警
    方即會同告訴代理人甲○○一同前往查緝，甲○○並佯為客
    戶與被告交易，是故當不能認為被告有販賣既遂之行為，而
    應僅論以意圖販賣而陳列仿冒商標商品罪，在此敘明。
四、應適用之法條：刑事訴訟法第284 條之1 、第299 條第1 項
    前段、第310 條之1 ，商標法第82條、第83條，刑法第11條
    、第42條第3 項，判決如主文。
本案經檢察官林達到庭執行職務。
中    華    民    國    97    年    8     月    26    日
                  刑事第十一庭  法  官  江俊彥
以上正本證明與原本無異。
如不服本判決，應於判決送達後10日內向本院提出上訴狀（應附
繕本），上訴於臺灣高等法院。
                                書記官  王聖婷
中    華    民    國    97    年    8     月    26    日
附錄論罪法條：
商標法第82條：
明知為前條商品而販賣、意圖販賣而陳列、輸出或輸入者，處一
年以下有期徒刑、拘役或科或併科新臺幣 5 萬元以下罰金。


司法院資訊處製作；財團法人民間司法改革基金會備份。
